臺灣屏東地方法院刑事判決　　　　　　　 94年度訴字第927號
公　訴　人　臺灣屏東地方法院檢察署檢察官
被　　　告　乙○○
　　　　　　　　　　（另案於臺灣屏東監獄執行中）
指定辯護人　本院公設辯護人甲○○
上列被告因違反槍砲彈藥刀械管制條例案件，經檢察官提起公訴
（94年度偵字第3428號），本院判決如下：
    主  文
乙○○未經許可，持有其他可發射子彈具有殺傷力之改造手槍，
累犯，處有期徒刑年肆月，併科罰金新台幣拾萬元，罰金如易
服勞役，以新台幣玖佰元即銀元佰元折算壹日。扣案之改造手
槍壹支（槍枝管制編號：0000000000）及子彈壹顆，
均沒收。
    事  實
一、乙○○曾於民國91年間，因施用毒品案件，經法院判有期徒
    刑1 年確定，於93年1 月9 日入監執行，93年12月31日縮刑
    期滿執行完畢。
二、乙○○仍不知悔改，明知具有殺傷力之改造手槍及子彈均屬
    於違反槍砲彈藥刀械管制條例第4 條第1 項第1 、2 款所稱
    槍砲及彈藥，未經許可，不得持有，竟於94年7 月9 日凌晨
    某時, 駕駛未掛車牌之自小貨車, 並將有具殺傷力之仿BERE
    TTA 廠92 FS 型半自動手槍製造之玩具手槍換裝土造金屬槍
    管而成之改造手槍1 支（槍枝管制編號：0000000000）、直
    徑約8.94mm金屬彈頭之土造子彈2 顆，分別置放在自小貨車
    前座置物箱內及自己上衣口袋中而無故持有之。嗣同日凌晨
    3 時40分左右，乙○○駕駛該車至屏東縣萬丹鄉○○路台亞
    加油站時，為警發現可疑，經警盤查而扣得上述手槍1 支及
    子彈2 顆 (另有查獲毒品及施用器具，此部分已由檢察官另
    案偵辦中)。
三、案經屏東縣警察局屏東分局報請臺灣屏東地方法院檢察署檢
    察官偵查起訴。
    理  由
一、上開犯罪事實，業據被告乙○○於警詢、偵查及本院審理時
    坦承不諱，並有當場查獲被告時所製作之搜索扣押筆錄、扣
    押物品目錄表各1 紙及現場查獲照片6 紙在卷可參，且有前
    開改造手槍1 支及子彈2 顆扣案可佐。而扣案之槍枝及子彈
    經送內政部警政署刑事警察局鑑定結果：(一)、改造手槍1 支
    （槍枝管制編號：0000000000），係仿BERETTA 廠92FS型半
    自動手槍製造之玩具手槍換裝土造金屬槍管而成之改造手槍
    ，機械性能良好，可供擊發適用之子彈使用，認具殺傷力。
    (二)送鑑改造子彈2 顆，均係具直徑8.94ｍｍ金屬彈頭之土造
    子彈，經採樣1 顆試射，可擊發，認具殺傷力，有內政部警
    政署刑事警察局94年8 月9 日刑鑑字第0940111937號槍彈鑑
    定書在卷可稽（偵查卷第36至第39頁），經核被告之自白與
    事實相符，自可採為認定事實之依據。綜上論述，本件事證
    明確，被告犯行應堪認定。
二、是核被告所為，係犯槍砲彈藥刀械管制條例第8 條第4 項之
    未經許可無故持有其他可發射子彈具殺傷力之改造手槍罪、
    同條例第12條第4 項未經許可持有改造子彈罪。又被告以一
    行為，持有上開扣案手槍1 支、改造子彈2 顆，係同時觸犯
    槍砲彈藥刀械管制條例第8 條第4 項及同條例第12條第4 項
    之罪，一行為同時觸犯二罪名，為想像競合犯，應從一重論
    以槍砲彈藥刀械管制條例第8 條第4 項未經許可持有其他可
    發射子彈具有殺傷力之改造手槍罪。又被告曾於91年間，因
    施用毒品案件，經法院判有期徒刑1 年確定，於93年1 月9
    日入監執行，93年12月31日縮刑期滿執行完畢，有臺灣高等
    法院被告前案紀錄表及臺灣屏東地方法院檢察署刑案資料查
    註紀錄表各1 份在卷可參，其受有期徒刑之執行完畢後，5
    年之內再犯有期徒刑以上之本罪，為累犯，應依法加重其刑
    。爰審酌被告明知上開扣案手槍、子彈屬高度危險之物品，
    非經主管機關許可不得擅自持有，以維社會大眾安全與良善
    秩序，竟仍無故予以持有，影響社會治安程度非輕，惟被告
    犯後坦承犯行，態度良好等一切情狀，量處如主文所示之刑
    ，另就併科罰金部分，諭知易服勞役之折算標準。又改造手
    槍1 支（槍枝管制編號：0000000000）及改造子彈2 顆，除
    改造子彈1 顆已經試射無殺傷力，非屬違禁物外，其餘均屬
    具有殺傷力之違禁物，應依刑法第38條第1 項第1 款規定宣
    告沒收。
據上論結，應依刑事訴訟法第299 條第1 項前段、槍砲彈藥刀械
管制條例第8 條第4 項、第12條第4 項，刑法第11條前段、第55
條前段、第47條、第42條第2 項、第38條第1 項第1 款，罰金罰
鍰提高標準條例第2 條，現行法規所定貨幣折算新臺幣條例第2
條，判決如主文。
本案經檢察官林吉泉到庭執行職務。
中　　華　　民　　國　　94　　年　　11　　月　　30　　日
                  刑事第三庭  審判長法  官  楊清安
                                    法  官  楊萬益
                                    法  官  柯雅惠
以上正本證明與原本無異。
如不服本判決應於收受本判決送達後十日內向本院提出上訴書狀
，其未敘述上訴理由者，並得於提起上訴後十日內向本院補提理
由書狀（均須按他造當事人之人數附繕本）「切勿逕送上級法院
 」
中　　華　　民　　國　　94　　年　　11　　月　　30　　日
                              書記官  葉祝君
附錄：
槍砲彈藥刀械管制條例第8條：
未經許可，製造、販賣或運輸鋼筆槍、瓦斯槍、麻醉槍、獵槍、
空氣槍或第四條第一項第一款所定其他可發射金屬或子彈具有殺
傷力之各式槍砲者，處無期徒刑或五年以上有期徒刑，併科新臺
幣一千萬元以下罰金。
未經許可，轉讓、出租或出借前項所列槍枝者，處五年以上有期
徒刑，併科新臺幣一千萬元以下罰金。
意圖供自己或他人犯罪之用，而犯前二項之罪者，處無期徒刑或
七年以上有期徒刑，併科新臺幣一千萬元以下罰金。
未經許可，持有、寄藏或意圖販賣而陳列第一項所列槍枝者，處
三年以上十年以下有期徒刑，併科新臺幣七百萬元以下罰金。
第一項至第三項之未遂犯罰之。
槍砲彈藥刀械管制條例第12條：
未經許可，製造、販賣或運輸子彈者，處一年以上七年以下有期
徒刑，併科新台幣五百萬元以下罰金。
未經許可，轉讓、出租或出借子彈者，處六月以上五年以下有期
徒刑，併科新台幣三百萬元以下罰金。
意圖供自己或他人犯罪之用，而犯前二項之罪者，處三年以上十
年以下有期徒刑，併科新台幣七百萬元以下罰金。
未經許可，持有、寄藏或意圖販賣而陳列子彈者，處五年以下有
期徒刑，併科新台幣三百萬元以下罰金。
第一項至第三項之未遂犯罰之。
